【裁判字號】    97,台上,6299
【裁判日期】    971204
【裁判案由】    違反毒品危害防制條例等罪
【裁判全文】
最高法院刑事判決            九十七年度台上字第六二九九號
上  訴  人  甲○○
上列上訴人因違反毒品危害防制條例等罪案件，不服台灣高等法
院花蓮分院中華民國九十七年九月二十九日第二審判決（九十七
年度上訴字第二一九號，起訴案號：台灣花蓮地方法院檢察署九
十七年度偵字第五五０號），提起上訴，本院判決如下：
    主  文
上訴駁回。
    理  由
按刑事訴訟法第三百七十七條規定：上訴於第三審法院，非以判
決違背法令為理由不得為之；是提起第三審上訴，應以原判決違
背法令為理由，係屬法定要件；如果上訴理由書狀並未依據卷內
訴訟資料具體指摘原判決不適用何種法則或如何適用不當，或所
指摘原判決違法情事顯與法律規定得為第三審上訴理由之違法情
形不相適合時，均應認其上訴為違背法律上之程式，予以駁回。
又不服地方法院之第一審判決而上訴者，應向管轄第二審之高等
法院為之。而第二審上訴書狀應敘述具體理由，第二審法院認為
上訴書狀未敘述理由者，應以判決駁回之。刑事訴訟法第三百六
十一條第一項、第二項、第三百六十七條前段分別定有明文。本
件原判決以上訴人甲○○就第一審判決論處其販賣第二級毒品罪
刑四罪部分（各處有期徒刑七年二月，應執行有期徒刑八年十月
），提起第二審上訴，其上訴書狀未敘述具體理由，因認其此部
分之上訴違背法定要件，爰不經言詞辯論，逕以判決駁回上訴人
此部分之第二審上訴；已詳敘憑以認定之理由。從形式上觀察，
原判決並無違背法令之情形。上訴人之上訴意旨略以：(一)證人曾
稚竣偵查中雖證稱於民國九十六年十一月間向上訴人購買安非他
命，不超過五次，於第一審審理中證稱向上訴人購買二、三次等
語，但依卷內通訊監察譯文顯示，並無上訴人與曾稚竣於九十六
年十一月間為毒品交易之內容，僅有二人於同年十二月間，合資
購買安非他命之對話，是並無證據可補強曾稚竣證詞之憑信性，
原判決逕為不利上訴人之認定，顯有違誤。(二)證人張樂強於第一
審審理中證稱伊先拿錢給上訴人，上訴人才拿安非他命給伊，上
訴人有說其無安非他命，要跟別人調，每次給錢係要上訴人幫伊
調安非他命等語，可見上訴人僅係幫張樂強向他人購買安非他命
，且依卷附之通訊監察譯文，亦僅能證明上訴人係前往張樂強住
處收取積欠之款項，並無償提供安非他命予張樂強，原判決對張
樂強有利上訴人之證述略而未採，亦有違誤。(三)依證人陳國勝於
第一審審理中之證詞，僅得證明上訴人曾因羅世淞告知陳國勝要
安非他命，而將安非他命交予陳國勝，尚無從證明上訴人與陳國
勝間有毒品交易，原判決竟認上訴人係販賣安非他命予陳國勝，
其採證亦有違證據法則。(四)手機內之ＳＩＭ卡一般係屬電信公司
所有，持有人僅因承租門號而取得使用權，原判決併予沒收，亦
有違誤等語。
惟查：原判決除說明上訴人之第二審上訴未敘述具體之理由，其
第二審之上訴不合法律上之程式外，並於理由內說明第一審判決
依憑上訴人於偵查中及第一審法院羈押庭之自白，證人曾稚竣於
第一審審理中之證述，證人張樂強、陳國勝於偵查及第一審審理
中之證述，卷附之上訴人與張樂強電話通聯之通訊監察譯文等證
據資料，認定上訴人有本件四次販賣第二級毒品之犯行，並說明
上訴人辯稱其係與曾稚竣合買安非他命，又係依羅世淞之指示交
付安非他命予陳國勝，並未販毒等語，及證人張樂強翻異前供改
稱係請上訴人調安非他命，上訴人並未賺錢等語，認均非可採，
第一審判決所為認定並無違誤。依上，證人曾稚竣、張樂強、陳
國勝等不利於上訴人之證述，均與上訴人之上揭自白相符，且證
人張樂強之證述，復有通訊監察譯文可證，至手機內之ＳＩＭ卡
，第一審判決認屬上訴人所有，併予宣告沒收，原判決予以維持
，亦無不合。上訴意旨(一)至(四)或係就原判決已說明之事項，再為
事實上之爭辯，或係徒憑己見，漫事指摘原判決違法，俱非適法
之上訴理由。應認上訴人之上訴違背法律上之程式，予以駁回。
據上論結，應依刑事訴訟法第三百九十五條前段，判決如主文。
中    華    民    國  九十七  年   十二   月    四    日
                      最高法院刑事第八庭
                          審判長法官  林  永  茂
                                法官  吳  昆  仁
                                法官  蘇  振  堂
                                法官  蕭  仰  歸
                                法官  林  立  華
      本件正本證明與原本無異
                                      書  記  官
中    華    民    國  九十七  年   十二   月   十一   日
                                                      ｖ


司法院資訊處製作；財團法人民間司法改革基金會備份。
